臺灣高等法院刑事裁定
111年度聲再字第438號
再審聲請人
即受判決人  鄭振生



上列再審聲請人因詐欺案件，對於本院111年度上易字第211號，
中華民國111年7月20日第二審確定判決（臺灣桃園地方法院110
年度易字第234號，起訴案號：臺灣桃園地方檢察署109年度調偵
續字第8號），聲請再審，本院裁定如下：
    主  文
再審之聲請駁回。 
    理  由
一、聲請再審意旨略以：
　　本件是經過雙方同意且共同操作之借款，原告考慮獲利是否
    如願，更跟隨再審聲請人至銀行匯款，若其不同意或不認同
    再審聲請人之主張，不可能借款那麼久而不察覺，再審聲請
    人也沒有欺騙國外有黃金之事，原告以刑事詐欺罪逼迫民事
    還款，不惜捏造事證，已違反普世誠信原則。另檢附國外銀
    行存款證據、證明、借貸收據等重要證據或新證據，證明有
    還款能力，原審對此未詳查審酌，又再審聲請人若誠信不足
    ，斷無法代表國家參與聯合國事務，並依刑事訴訟法420條
    第1項第6款、第421條規定聲請再審云云。
二、按有罪之判決確定後，因發現新事實或新證據，單獨或與先
    前之證據綜合判斷，足認受有罪判決之人應受無罪、免訴、
    免刑或輕於原判決所認罪名之判決者，為受判決人之利益，
    得聲請再審；所謂新事實或新證據，指判決確定前已存在或
    成立而未及調查斟酌，及判決確定後始存在或成立之事實、
    證據，刑事訴訟法第420條第1項第6款、第3項分別定有明文
    。另不得上訴於第三審法院之案件，除刑事訴訟法第420條
    規定外，其經第二審確定之有罪判決，如就足生影響於判決
    之重要證據漏未審酌者，亦得為受判決人之利益聲請再審，
    同法第421條定有明文。所謂「足生影響於判決之重要證據
    漏未審酌」者，係指該證據業經法院予以調查或經聲請調查
    而未予調查，致於該確定判決中漏未加以審認，而該證據如
    經審酌，則足生影響該判決之結果，且應為被告有利之判決
    而言。如當事人所提出之證據，縱加以審酌，仍不足生影響
    於該判決之結果者，或法院已加以調查，本於論理法則、經
    驗法則，而為證據之取捨，不採為被告有利之認定者，即非
    漏未審酌，自不得據為再審之理由。故該條所規定因重要證
    據漏未審酌而聲請再審者，指該證據於案情有重要關係，且
    未經審酌者而言，如證據業經法院本其自由心證予以取捨及
    判斷，僅係對此持相異評價，即不能以此為由聲請再審。
三、本院查：
　㈠原確定判決認定再審聲請人即受判決人鄭振生係犯刑法第339
    條第1項之詐欺取財罪，有關被告向告訴人借得如附表所示
    款項等節，業據被告於原審、本院審理時供承在案，核與告
    訴人於原審審理時之指訴情節吻合，復有被告簽立如附表所
    示之借款借據暨第一銀行匯出匯款交易等證據資料，並詳細
    說明其採證認事之理由，就再審聲請人所提各項辯解，亦逐
    一說明其不可採信之理由，有該判決書在卷可按（見本院卷
    第79-91頁），其認事用法尚無違誤。
　㈡聲請人固舉以國外銀行存款證據、證明、借貸收據以為漏未
    審酌之重要證據或新證據，欲證明並未犯罪。然原確定判決
    第2頁及第5頁分別就被告所簽立之如原確定判決附表所示之
    借款借據、及「美國德州銀行存款單及提款卡影本」、「國
    際貨幣基金電子郵件影本」、美國國務院、美國內政部、美
    國參議院之文件，分別業經審認案，聲請人無非就法院本其
    自由心證所為取捨及判斷，任為相異評價，並非重要證據或
    新證據未予審究。
  ㈢聲請人另提出聯合國會員卡、聯合國開發計畫署賠償部聘書
    、聯合國總部聘任通知書及安理會國際刑警組織認證書，以
    為其品格證明。然上開文件未依法認證，真實性存疑，且與
    本案聲請人施用詐術與否無干，不論單獨或與先前之證據綜
    合判斷，均無法產生足以動搖原確定判決所認定事實之合理
    懷疑。
四、綜上所述，再審意旨仍未能提出原確定判決認定事實錯誤之
    新證據或重要證據，僅就原確定判決依自由心證所為證據及
    事實之取捨及判斷，再持相異評價，核與刑事訴訟法第420
    條第1項第6款、第421條之要件不符，其違背程序規定而不
    合法，應予駁回。
五、據上論斷，應依刑事訴訟法第434條第1項，裁定如主文。　
中　　華　　民　　國　　111 　年　　10　　月　　31　　日
                  刑事第二十三庭審判長法　官  許永煌
                                      法　官  雷淑雯
                                      法　官  吳定亞
以上正本證明與原本無異。
不得抗告。
                                      書記官  郭侑靜
中　　華　　民　　國　　111 　年　　10　　月　　31　　日